# 处置长投丧失控制权的合并报表问题

提问人：threespring 时间：2019-12-05 06:30:24
自我思考：对于问题 1 2 如果简单的理解为把全部的长投处置掉然后买进剩余的长投，就可以解释 1 2 因为视同重新买进剩余股权，重新买进就要按照公允价值计量了；视同剩余股权先处置掉，那么其对应的权益法增加的其他综合收益等就要转到投资收益。
陈版主这样理解可以吗？
对于问题 3 还是没有思路...

回答人：chenyiwei
你对问题 1 、 2 的理解基本合理。这就是已在论坛上讨论过多次的 “跨越会计处理界线”。
对于问题 3 ，这是因为商誉是与非同一控制下合并取得的子公司相关，本质上也是该子公司的净资产的一部分，丧失对子公司的控制权时，合并报表层面要转销该子公司的各项资产和负债，所以商誉也自然一并予以转销处理。